# 上市母公司对外借款，无偿提交给全资子公司投资

提问人：18691570661 时间：2023-02-07 20:20:45
上市公司为谋求投资，以母公司作为借款主体，借入大量银行长期借款。款项到账后转入子公司账户，子公司按照集团要求进行对外投资。目前客户的做法是，对母公司账面其他应收子公司款项计提坏账准备金，计算方式为 5 年期银行借款基准利率乘以子公司的资金占用期间，相关准备金计入信用减值损失。
所以在母公司单体报表上看，有大额的银行利息支出，并且伴随着大额的信用减值损失。
客户解释的原因是，“无偿”将款项汇给子公司，信用减值损失核算的是资金的占用成本。
虽在合并层款该内部交易事项将被抵消，但母公司单体报表的相关处理是否也有不妥？
请教陈版@chenyiwei

回答人：chenyiwei
母公司将资金无息借给子公司，让渡给子公司的资金时间价值应按权益性交易原则处理，增加对子公司的长期股权投资成本。
参考：《中审众环研究 2020 》之“问题4-1-26（母子公司之间的无息或低息贷款在双方各自个别财务报表中的处理）”中的“情形3”。